---
title: "Opiniones apps Play Store (kaggle) Taller2"
author: "Ricardo Alberich"
date: "20 de febrero de 2019"
output: 
  html_document: 
    number_sections: yes
    toc: yes
---

```{r setup, include=FALSE}
knitr::opts_chunk$set(echo = TRUE)
```
# Taller 2 minería de texto Opiniones de Apps de la Play Store

Se pide:

## Carga de datos
En [kaggle](https://www.kaggle.com/lava18/google-play-store-apps) podéis encontrar Dos ficheros cvs que contiene información sobre valoraciones de usuarios de apps de la Play Store y de datos sobre cada app. Descargar y documentar  estos datos de Kaggle



```{r}
library("tidyverse")
```


```{r}
metadata_apps=read_csv("googleplaystoreApps/googleplaystore.csv")
reviews_apps=read_csv("googleplaystoreApps/googleplaystore_user_reviews.csv")
```

Limpiamos, al menos, los los reviews qu están a "nan". Igual convendría limipar más



```{r cars}
reviews_apps <- reviews_apps %>% filter(Translated_Review!="nan")
```

##  Análisis de n-gramas

Calcular 2-gramas y analizar sentimientos en las 3 o 4 categorías de juegos más comentadas. Tened en cuenta los negadores o algunos aspectos de los dos gramas. Realizar gráficos útiles que comparen los resultados.


## Document term matrix

Para las 3 o 4 categoría de juegos anteriores limpiar el texto con tm o quanteda (espaciones dobles mayúsculas) calcular la document term matrix y otros analizadores. Representar gráficamente los resultados 


## Topic Models

Para los mismos datos que los apartados anteriores calcular un numero  de tópicos adecuado. Representar gráficamente los resultados.



